【裁判字號】    98,重訴,78
【裁判日期】    981126
【裁判案由】    給付佣金
【裁判全文】
臺灣臺南地方法院民事判決              98年度重訴字第78號
原      告  華德寶生化科技有限公司
法定代理人  乙○○
訴訟代理人  林永發律師
            莊信泰律師
被      告  北儒精密股份有限公司
法定代理人  甲○○
訴訟代理人  王正宏律師
            鄧國璽律師
上列當事人間請求給付佣金事件，本院於98年11月12日言詞辯論
終結，判決如下：
    主  文
原告之訴及假執行之聲請均駁回。
訴訟費用新臺幣柒萬陸仟陸佰拾陸元由原告負擔。
    事實及理由
一、按當事人得以合意定第一審管轄法院。被告不抗辯法院無管
    轄權而為本案之言詞辯論者，以其法院有管轄權之法院，民
    事訴訟法第24條第1項前段、第25條分別定有明文。查原告
    依兩造所訂立之薄膜太陽能電池Turn-Key系統合作銷售協議
    書，起訴請求被告給付佣金，依兩造上開薄膜太陽能電池Tu
    rn-Key系統合作銷售協議書第拾肆條、爭議，約定因該協議
    書所生之糾紛以臺灣臺北地方法院為第一審管轄法院，然被
    告於本件並未抗辯本院無管轄權，且為本案之言詞辯論，故
    依民事訴訟法第25條規定，本院就本件訴訟應有管轄權，先
    予敘明。
二、原告起訴主張：
  (一)兩造於民國95年8月16日訂有「薄膜太陽能電池Turn-Key系
    統合作銷售協議書」（下稱系爭協議書），系爭協議書第7
    條規定：「利潤分享：原則上甲方（即被告）將自NanoPV得
    到『系統』總售價8%佣金利潤，乙方（即原告）均分甲方得
    到NanoPV所給之一半利潤」。依此規定，美國公司「Nano
    PV」之產品「薄膜太陽能電池Turn-Key系統」經原告向台灣
    大億光能股份有限公司（下稱大億光能公司）銷售成功後，
    被告應付給原告之佣金利潤應為總售價8%之一半，詎被告於
    96 年間以單方意思表示立書面為「依據民國95年8月16日本
    公司與台端所訂之『薄膜太陽能電池Turn-Key系統合作銷售
    協議書』第7條利潤分享約定，以總售價5%佣金利潤之半計
    算金額為新台幣元（即美金550,000元）係本公司應給付台
    端之佣金。茲分下列方式支付台端：第一期款美金22萬元（
    40%）；第二期款美金165,000元（30%）；第三期款美金
    110,000元（20%）；第四期款美金55,000元（10%）」。而
    被告於原告介紹銷售成功後，被告付給原告之佣金，除已付
    第一期40%及第三期20%外，尚有第二期款30%及第四期款10%
    ，計40%即美金22萬元迄今尚未給付原告，嗣原告委任林永
    發律師事務所函催被告給付美金22萬元，被告於97年12 月9
    日接函後迄今已逾2個多月，未見被告履行契約給付該剩餘
    未付之美金22萬元。被告已自美國Nano PV公司收受全額佣
    金，卻於給付部份（美金33萬元）佣金予原告後，拒不給付
    其餘未付之佣金美金22萬元，顯屬違約行為。原告謹依前揭
    兩造協議書及被告單方意思所具經原告簽收之分期付款書契
    等法律關係提起本訴。又被告應給付告之美金22萬元，依起
    訴時之匯率，以美金1元折算新台幣34.69元，折算結果美金
    22萬元應為新台幣7,631,800元。
  (二)依據錄音譯文第3行至第12行所載，原告董事長乙○○問：
    「大億光能楊特助、林總經理有在問說NanoPV公司財務長，
    有跟他們說8%佣金是有開給兩個戶頭，他一直在問這個事情
    ，他說他有付給我們北儒8%，有開兩個戶頭，他一直在問這
    樣子」，被告董事長甲○○答稱：「另外一個戶頭的錢匯回
    去還他」，由上可知被告公司有分兩個戶頭收到8%佣金，因
    被告承認有一個戶頭收到5%，則「另外一個戶頭的錢匯回去
    」係指3%的錢匯回去，足證被告收到佣金之帳戶有二個。又
    依錄音譯文第8行至第9行所載，被告董事長甲○○承認：「
    我們只收到一個戶頭的錢，上次我就跟你講過好幾次了，前
    面只匯5%到我們的戶頭，另外一個戶頭他拿走了」，原告董
    事長乙○○接著說：「他付8%，我們匯回去3%，剩下5%」係
    重述被告董事長甲○○前段所說的話，並予以重述清楚，故
    該段「他付8%，我們匯回去3%，剩下5%」，並非原告董事長
    乙○○杜撰所說。
  (三)依被告提出美國NanoPV公司負責人Dr. Anna Selvan John西
    元2008年2月2日寫給被告公司副總經理Dr. James Huang信
    函內載：「佣金的比例以NanoPV收到的金額為準，但排除投
    資共同生意（Joint Venture）的金額，NanoPV投資大億光
    能六百萬美金回到該公司（註解：此即表示該六百萬元
    NanoPV已收到，但因投資大億光能，故又回到該公司帳戶）
    請注意NanoPV投資上的任何金額均需繳40%的聯邦及州稅，
    公司不可能再付出任何追加的佣金百分比給任何合作夥伴或
    代理商…」，上開信函係被告公司另外接洽NanoPV公司的高
    階人員，向該公司另外要求追加佣金，NanoPV公司之負責人
    以上開信函拒絕「any additional percentage of this
    amount to any of the partners or agents」，由此足見
    NanoPV公司並無表示原約定應負被告之佣金數額應扣除其投
    資大億光能之六百萬，被告對此信函之解讀顯有錯誤，不足
    予採。
  (三)另被告雖已就其設於彰化商業銀行台南分行帳戶內由美國匯
    款、自96年7月1日至98年7月9日之匯款紀錄說明，然：
    (1)第二筆：2007年10月29日，匯款金額42萬美金。
      被告就此筆匯款提出美國NanoPV公司編號PO#00000000訂
      購單，惟前開訂購單並無出訂購單時買受人即需併同訂購
      單匯出35%即美金42萬元之約款，而一般國際貿易慣例亦
      鮮少於出訂購單同一天買受人即需先付出貨款35%之價款
      之規定。又倘美國NanoPV於出訂購單即96年10月29日即一
      併電匯120萬元美金，則其匯至台灣彰化銀行被告帳戶，
      亦不可能同一天（96年10月29日）即匯進被告帳戶，因此
      彰化銀行所附「被告由美國匯款至該帳戶往來明細表」第
      二筆美金42萬元，顯非美國NanoPV公司用以支付PO#00000
      000訂購單之35%貨款。
    (2)第三筆：2007年11月27日，匯款金額84萬美金。
      被告就此筆匯款又提出美國NanoPV編號PO#00000000訂購
      單，上開訂購單日期係11月23日2007年，其付款條款亦為
      「35% by TT with P/O；50% after IAT at customer
      location」，惟被告並未舉證說明「by TT with P/O」的
      時間點，僅憑空主張其電匯時間即訂購單日期，顯不合常
      情；況若11月23日電匯，其匯至台灣彰化銀行被告帳戶日
      期豈會在四天後的11月27日？被告並不能證明前揭銀行帳
      戶往來明細表第三筆美金84萬元即為此筆訂購單所載35%
      之貨款。
    (3)第五筆：2008年7月21日，匯款金額60萬美金。
      被告提出之編號PO#00000000訂購單所載50%貨款係在「
      IAT到買受人所在地之後付款」（after IAT at customer
      location），被告並未舉證（after IAT at customer
      location ）之時間點，是被告無法證明此筆匯款即為上
      開訂購單之50%貨款。
    (4)第六筆：2009年6月4日，匯款金額23萬美金。
      被證八係新加坡Flextronics公司之訂購單，並非美國公
      司。彰化銀行檢附被告帳號：0000-00-00000-000係自96
      年7月1日至98年7月9日，所有由美國匯款至該帳戶之往來
      明細資料，並無由新加坡之匯款，因此該往來明細第6筆
      美金23 萬元即與Flextronics公司貨款無關。況該第6筆
      美金23萬元之匯款日期為6月4日2009年，與該訂購單訂購
      日期10月8日2008年相差8個月之久，顯非該批訂購單貨款
      之匯款。被告解釋說：「被告公司一直延到98年3月16日
      才報關出貨，買方也照契約於裝船後60天後付款」縱令如
      此，其匯款日期應係98年5月16日左右，因此與6月4日匯
      款無關。
    (5)綜上所陳，彰化銀行檢附之被告帳戶往來明細表，既係由
      美國匯款至該帳戶之資料，且皆與被告主張之前揭三張訂
      購單貨款之給付無關，足見該6筆匯款皆係美國NanoPV公
      司給付佣金給被告公司之匯款。
  (四)並聲明：(1)被告應給付原告7,631,800元及自起訴狀繕本送
    達翌日起至清償日止，按週年利率百分之5計算之利息。(2)
    原告願供擔保請宣告假執行。
三、被告之答辯：
  (一)依照被告與原告所簽定之系爭協議書第8條付款方式約定：
    「甲方在收到NanoPV之佣金利潤之後即付給乙方」，換言之
    ，有關佣金之給付方式係以被告確實有自NanoPV公司處收取
    佣金，原告始可對被告請求給付其應得之佣金，倘被告未自
    NanoPV公司處收取佣金，則原告請求被告給付佣金之條件即
    未成就。原告稱被告已經自美國NanoPV公司收受全額佣金云
    云，與事實不符，被告予以否認，查本件有關銷售給大億光
    能公司之薄膜太陽能電池Turn-Key系統，NanoPV公司因本身
    政策轉變，決定投資大億光能公司，則NanoPV公司無二期貨
    款之實質收入（即成為投資款性質），故未依約交付佣金；
    嗣後又因其所交付給大億光能公司之生產設備未能通過驗收
    ，故未能自大億光能公司處取得尾款，因此也拒絕給付佣金
    給被告，是以，被告在未能自NanoPV公司取得佣金之情形下
    ，依系爭協議書第8條約定，亦無給付佣金給原告之義務。
  (二)復查原告與被告公司於95年8月16日訂約時，於系爭協議書
    第7條僅約定：「原則上」甲方將自NanoPV得到系統總售價
    8%佣金利潤，乙方均分甲方得到NanoPV所給之一半利潤。由
    於NanoPV公司給被告公司之佣金僅有5%，原告對此亦知之甚
    詳，故雙方在之後佣金簽收之文件上乃清楚載明「以總售價
    5%佣金利潤之半計算金額為新台幣元（即美金550,000元）
    」，被告公司與原告之法定代理人乙○○均有簽名確認，是
    以，原告稱被告有片面修改佣金比率云云，應屬誤會。
  (三)而原告提出錄音帶主張被告有兩個戶頭一事，查原告於對話
    一開始就說有付給被告8%的佣金且稱有開兩個戶頭，以此誘
    導被告法定代理人。被告法定代理人在錄音帶譯文中亦陳稱
    「我們只有收到一個戶頭的錢，上次我就跟你講過好幾次了
    」，是原告欲以此一模糊不清之誘導錄音譯文作為其唯一之
    論據，當不足採信。再者，被告公司因為辦理銀行聯合貸款
    ，必須接受聯貸銀行之管制，所以被告公司僅有一個銀行帳
    戶在使用，根本不可能有兩個帳戶在使用，故原告稱被告有
    兩個帳戶在使用並已經收受NanoPV公司之全額佣金云云，均
    屬無據。
  (四)再據美國NanoPV公司負責人於97年2月20日之英文回信，稱
    佣金比例是適用於NanoPV公司收到多少金額，但不包括必須
    投資在合作關係上，本案NanoPV公司投資大億光能公司約60
    0 萬美元，且NanoPV公司在投資上的任何金額都必須繳納
    40% 的聯邦稅及州稅，被告對此不可主張佣金，否則將嚴重
    影響NanoPV公司對客戶提供的產品品質與服務等語，由該信
    可知NanoPV公司拒絕被告給付佣金之請求，依最高法院86年
    度台上字第3785號判決意旨，縱NanoPV公司拒絕被告給付剩
    餘佣金之請求有違約定，兩造對於利潤分享之付款約定即回
    歸至成就前，即被告未收到NanoPV公司給付剩餘佣金44萬美
    金之前，是原告對被告自無請求一半佣金即22萬元美金之權
    源。
  (五)原告雖又提出被告既然知悉NanoPV公司因出售設備給大億光
    能公司之後更以貨款抵做出資取得大億光能公司之股份，被
    告何以不查封NanoPV公司所持有大億光能公司之股份云云，
    然查，NanoPV公司與被告間不僅有佣金之合約關係，更有數
    筆高額的設備買賣合約存在，對於被告公司業績有很大貢獻
    ，故被告不可能在NanoPV公司未依約給付佣金款時，就對其
    提出假扣押，更何況NanoPV公司為一美國公司，被告公司未
    有跨海求償之經驗，亦從未想過要跨海進行訴訟，故不得以
    NanoPV公司持有大億光能公司之股份而驟為有利原告之認定
    。相反的，正如被告所主張，美國NanoPV公司因為以貨款作
    為出資款而取得大億光能公司之股份，故才不願給付被告後
    續之佣金，是以，被告確實未能收取全額之佣金。
  (六)另就彰化商業銀行台南分行98年8月6日函覆鈞院有關被告公
    司自民國96年7月1日至98年7月9日所有由美國匯款至被告公
    司帳戶之明細資料即六筆匯款記錄，茲說明如下：
    (1)第一筆：2007年10月18日，匯款金額44萬美金。
      本筆44萬美金，是美國Nanopv公司對本件系爭大億光能公
      司佣金案之匯款。
    (2)第二筆：2007年10月29日，匯款金額42萬美金。
      自編號P0#00000000訂購單上之記載，可以看出訂單日期
      是「October 29,2007」、付款條件是「35% byTT with
      P/0；50%…」、總價金為120萬美金，本筆為美國Nanopv
      公司簽約時，一併以電匯方式匯出對被告公司訂購設備之
      頭期款42萬美金。
    (3)第三筆：2007年11月27日，匯款金額84萬美金。
      自編號PO#00000000訂購單上之記載，可以看出訂單日期
      是「November23,2007」（當日為星期五）、付款條件是
      「35%by TT withP/O；50%…」、總價金為240萬美金，本
      筆為美國美國Nanopv公司簽約時，一併以電匯方式匯出對
      被告公司訂購設備之頭期款84萬美金。
    (4)第四筆：2008年3月3日，匯款金額11萬美金。
      本筆11萬美金，為美國Nanopv公司對本件系爭大億光能公
      司佣金案之匯款。
    (5)第五筆：2008年7月21日，匯款金額60萬美金。說明：自
      編號P0#00000000訂購單之記載，可以看出付款條件是「
      35%by TT with P/O；50% after IAT at customer
      locateon；15% after FAT…」、總價金為120萬美金，則
      此訂單之第二期貨款為60萬美金，本筆匯款即為此訂單之
      第二期貨款
    (6)第六筆：2009年6月4日，匯款金額23萬美金。
      本筆23萬美金，是Flextronics公司對被告公司訂購設備
      之貨款，從該訂單上之記載可知，買賣標的為12組內容相
      同之設備，其中第一批交貨是2組設備，貨款金額是23萬
      美金，交貨日期約定是在2008年12月31日，交貨地點是
      Oerlikon solar公司。原本第一批兩組設備是約定在2008
      年12月31日出貨，但因為2008年9月發生雷曼兄弟破產案
      所引發世紀金融大海嘯，造成客戶端要求暫停出貨，所以
      ，被告公司一直延到98年3月16日才報關出貨，買方也依
      照契約於裝船後60天後付款，故本筆23萬美金之匯款，乃
      是貨款而與佣金無關。
    (7)綜上可知，上開由美國匯款至被告公司帳戶之明細資料，
      僅有第一筆44萬美元與第四筆11萬美元是屬於NanoPV公司
      所給付之佣金，其餘均是屬於貨款，被告對此已經提出充
      分之文件資料加以說明，原告主張被告已經自NanoPV公司
      處收取全額之佣金云云，誠無理由。
  (七)又原告主張上開第二、三、五、六筆匯款均係NanoPV公司給
    付予被告之佣金云云乙節，實屬無稽，蓋：NanoPV公司嗣以
    銷售總價2200萬之5%為佣金利潤一事，既經兩造不爭執，則
    被告於此銷售案中應收取之佣金利潤係110 萬美元；惟觀
    NanoPV公司目前以給付被告佣金款計66萬，尚欠佣金款係44
    萬元，而第二、三、五、六筆之訂單交易金額高達209萬，
    在在逾越NanoPV與被告公司約定之佣金款，是原告主張第二
    、三、五、六筆匯款均係NanoPV公司給付予被告之佣金云云
    乙節，核與卷內呈現之事實截然不符，自不足採。
  (八)並聲明：(1)原告之訴駁回。(2)如受不利益判決，願供擔保請
    准宣告免為假執行。
四、本院依民事訴訟法第271條之1規定準用第270條之1規定，整
    理並協議兩造簡化爭點結果，兩造不爭執事項及爭執要點如
    下：
  (一)兩造不爭執事項：
    (1)兩造於95年8月16日訂立薄膜太陽能電池Turn-Key系統合
      作銷售協議書，其中約定內容為：「…柒、利潤分享：原
      則上甲方（即被告）將自NanoPV得到『系統』總售價8%傭
      金利潤，乙方（即原告）均分甲方得到NanoPV所給之一半
      利潤。捌、付款方式：甲方在收到NanoPV之傭金利潤之後
      即付給乙方。（下略）」
    (2)被告96年間以書面向原告為意思表示：「依據民國九十五
      年八月十六日本公司與台端所訂之『薄膜太陽能電池Turn
      -Key系統合作銷售協議書』第七條利潤分享約定，以總售
      價5%佣金利潤之半計算金額為新台幣元（即美金550,000
      元）係本公司應給付台端之佣金。茲分下列方式支付台端
      ：第一期款美金22萬元（40%）；第二期款美金165,000（
      30%）；第三期款美金110,000元（20%）；第四期款美金
      55,000元（10%）」，原告已收受上開書面通知。兩造並
      於上開書面上蓋有公司印章及公司法定代理人之印章，並
      有兩造公司法定代理人之簽名。兩造同意被告應給付予原
      告之利潤為系統總售價5%之一半。
    (3)被告已給付原告第一期40%及第三期20%計美金33萬元之佣
      金，尚未給付原告第二期30%及第四期10%計美金22萬元。
    (4)NanoPV Technologies公司於96年11月30日持有大億光能
      股份有限公司股份10,000,000股，於96年12月29日現金增
      資再持有00000000股，合計共20,000,000股。Nano PV
      Technologies公司自98年1月22日起陸續將其所持有股份
      轉讓第三人，至98年2 月27日止Nano PV Technologies
      公司將其持有股份全部轉讓完畢。現Nano PV Techno-
      -logies公司並未持有大億光能股份有限公司股份。
    (二)兩造爭執要點：
      原告請求被告給付第二期款30%及第四期款10%計美金22
      萬元，是否有理由：
      (1)系爭協議書第捌條有關佣金給付方式之約定，其真意是
        否必須「被告確實自美國NanoPV公司收取佣金」，原告
        始得請求被告請求佣金？
      (2)被告是否已自美國NanoPV公司收受全額佣金？
五、得心證之理由：
  (一)原告主張兩造於95年8月16日訂立薄膜太陽能電池Turn-Key
    系統合作銷售協議書，並約定利潤分享約定，以總售價5%佣
    金利潤之二分之一計算金額為新台幣元（即美金550,000 元
    ）為被告應給付原告之佣金，第一期款美金22萬元（40% ）
    ；第二期款美金165,000（30%）；第三期款美金110,000 元
    （20%）；第四期款美金55,000元（10%）」，被告已給付原
    告第一期40%及第三期20%計美金33萬元之佣金，尚未給付原
    告第二期30%及第四期10%計美金22萬元等語，為被告所不爭
    執，自堪信為真實。原告又主張於美國Nano PV公司產品「
    薄膜太陽能電池Turn-K ey系統」成功銷售予訴外人大億光
    能公司後，被告即應依系爭協議書給付佣金，不以被告收到
    美國Nano PV公司之佣金為必要等語，惟為被告所否認，辯
    稱依兩造之約定，必須被告實際收到美國NanoPV公司收取佣
    金後才給付原告佣金等語，即兩造爭執要點在於系爭協議書
    第捌條有關佣金給付方式之約定，其真意是否必須「被告確
    實自美國NanoPV公司收取佣金」，原告始得請求被告請求佣
    金？經查：系爭協議書第捌條有關付款方式之約定為：「甲
    方（即被告）在收到Nano PV公司之佣金利潤之後即付給乙
    方」，足認兩造間就付款方式之約定，附有被告收到NanoPV
    公司佣金之條件，故被告辯稱必須其實際收到美國NanoPV公
    司收取佣金後，才給付原告佣金等語，應堪採信，原告主張
    於美國Nano PV公司產品「薄膜太陽能電池Turn-K ey系統」
    成功銷售予訴外人大億光能公司後，被告即應依系爭協議書
    給付佣金，不以被告收到美國Nano PV公司之佣金為必要云
    云，與兩造上開約定內容不符，自不可探。
  (二)原告另主張被告已收受美國NanoPV公司給付之全部佣金，被
    告則抗辯美國NanoPV公司尚未將總售價5% 之佣金利潤給付
    完畢等語，經查原告主張被告已收受美國NanoPV公司給付之
    全部佣金，無非以原告法定代理人乙○○與被告公司法定代
    理人甲○○於97年間之電話錄音及被告在彰化商業銀行台南
    分行帳戶內自96 年7月1日至98年7月9日來自美國之匯款紀
    錄為證，惟查:
    (1)被告對原告所提出之電話錄音之錄音帶之真正並不爭執，
      經勘驗原告所提出之錄音帶，被告法定代理人甲○○於電
      話中表示：「…我們只收到一個戶頭的錢，上次我就跟你
      講過好幾次了，前面只匯5%到我們的戶頭，另外一個戶頭
      轉到commission他拿走了。…」等語，此有本院98年6月
      26日勘驗筆錄附卷可稽，尚難認被告法定代理人承認有收
      到Nano PV公司全部應付之佣金，亦無法據以認定被告已
      收到Nano PV公司全部應付之佣金。
    (2)原告又主張依被告在彰化商業銀行台南分行帳戶內自96
      年7月1日至98年7月9日來自美國之匯款紀錄可證明，被告
      已收到Nano PV公司全部應付之佣金云云。查經本院向彰
      化商業銀行臺南分行函查被告自96年7月1日至98年7月9日
      所有由美國匯款至被告帳戶之往來明細，經彰化商業銀行
      臺南分行函覆該期間由美國匯款入被告帳戶之情形為：
      2007年10月18日美金44萬元，2007年10月29日美金42
      萬元，2007年11月27日美金84萬元，2008年3月3日美
      金11萬元，2008年7月21日美金60萬元，200 9年6月4
      日美金23萬元，總金額為264萬美元，有彰化商業銀行臺
      南分行98年8月6日彰南字第09803119號函附卷可參。而其
      中2007年10月18日美金44萬元及2008年3月3日美金11
      萬元，為Nano PV公司給付之佣金，被告於收到後，亦已
      給付二分之一予原告，為兩造所不爭執，原告雖稱其餘
      2007年10月29日美金42萬元，2007年11月27日美金84
      萬元，2008年7月21日美金60萬元，200 9年6月4日美
      金23萬元之匯款均為Nano PV公司付給被告之佣金云云，
      惟查:Nano PV公司應付給被告之佣金餘額應為美金44萬元
      ，而上開編號、、、之匯款不僅單筆金額均非美
      金44萬元，且其總額高達美金209萬元，亦已超過Nano PV
      公司依約應付給被告之佣金金額，尚難認上開編號、
      、、之匯款為Nano PV公司給付予被告之佣金。且被
      告就各筆匯款金額已提出相關之訂購單（Purchase order
      )影本為證，各該訂購單上所記載之付款條款亦符合上開
      匯款金額，是被告辯稱上開編號、、、之匯款是
      另訂購單之匯款等語，應堪採信。本件原告主張上開匯款
      全部是Nano PV公司應付給被告之佣金云云，與上開證據
      調查結果不符，自不可採信。
    (3)至於原告另主張Nano PV公司出售上開不爭執事項(4)所示
      之股票得款超過一億元，被告在97年這段期間內可以對
      Nano PV公司持有大億光能公司的股票進行保全，惟被告
      卻未為之，有違常情，故可推知Nano PV公司已經付清佣
      金給被告云云，被告則辯稱其與Nano PV公司另有生意往
      來，故不可能因Nano PV公司有部分款項未付，即對之提
      出訴訟，且被告也是後來才知道Nano PV公司曾經持有上
      開不爭執事項(4)所示之股票等語。查Nano PV公司雖曾經
      持有上開不爭執事項(4)所示之股票，惟依上開訂購單及匯
      款資料顯示，被告於西元2007、2008年間確實與Nano PV
      公司有商業上的往來，則被告是否對之提出訴訟或依保全
      程序規定進行保全行為，自有其公司生意上之考量，且原
      告亦未能舉證證明被告於Nano PV公司持有上開股票期間
      ，被告確已知悉，況且，苟被告有怠於行使權利之情形，
      原告亦可依民法相關規定代位請求或進行一定訴訟或保全
      行為，亦難以被告未曾對Nano PV公司進行一定訴訟或保
      全行為即認Nano PV公司已付清佣金予被告，是原告此部
      主張，亦不可採。
六、從而，原告依系爭協議書，請求被告給付7,631,800元及自
    起訴狀繕本送達之翌日起至清償日止，按年息百分之5計算
    之利息，為無理由，應予駁回。原告之訴既被駁回，其假執
    行之聲請亦失所依附，應併予駁回。
七、本件為判決之基礎已明，兩造其餘攻擊、防禦方法及所提其
    他證據，於判決結果不生影響，爰不贅論，併此敘明。
八、按訴訟費用，由敗訴之當事人負擔；法院為終局判決時，應
    依職權為訴訟費用之裁判，民事訴訟法第78條、第87條第1
    項分別定有明文。經核本件訴訟費用額為76,636元，應由敗
    訴之原告負擔，爰依上開規定確定原告應負擔之訴訟費用如
    主文第2項所示。
九、據上論結，本件原告之訴為無理由，依民事訴訟法第78條、
    第87條第1項，判決如主文。
中    華    民    國    98    年    11    月    26    日
                  民事第二庭    法  官  翁金緞
以上正本係照原本作成。
如對本判決上訴，須於判決送達後20日內向本院提出上訴狀。
中    華    民    國    98    年    11    月    26    日
                                書記官  彭建山


司法院資訊處製作；財團法人民間司法改革基金會備份。
